臺灣新竹地方法院刑事判決　　　　　　　 95年度訴字第673號
公　訴　人　臺灣新竹地方法院檢察署檢察官
被　　　告　甲○○
上列被告因違反毒品危害防制條例案件，經檢察官提起公訴（95
年度毒偵字第694、1180號）及移送併案審理（95年度毒偵字第
946號），本院依簡式審判程序判決如下：
    主  文
甲○○連續施用第二級毒品，累犯，處有期徒刑捌月。扣案之附
表編號1、3所示第二級毒品安非他命伍小包（毛重共計壹點捌公
克）沒收銷燬。
    事  實
一甲○○前於民國93年間因施用毒品案件，經本院於94年5月17
  日以94年度毒聲字第202號裁定送觀察、勒戒後，認無繼續施
  用毒品之傾向，於94年6月20日釋放，並由臺灣新竹地方法院
  檢察署檢察官以93年度毒偵字第1324號、94年度毒偵字第355
  、868號為不起訴處分確定。復因持有第一級毒品及施用第二
  級毒品案件，經本院於95年3月27日以95年度竹簡字第148號判
  決各判處有期徒刑3月、4月，應執行有期徒刑6月確定，甫於
  95年5月5日易科罰金執行完畢。詎不知悔改，於上開觀察、勒
  戒執行完畢釋放後5年內，基於施用第二級毒品安非他命之概
  括犯意，先後於附表所示之時、地及方式，連續施用第二級毒
  品安非他命3次。嗣為警於附表所示之時、地查獲，並扣得如
  附表編號1、3所示之物。
二案經新竹縣警察局、新竹市警察局第二分局及新竹憲兵隊報請
  新竹地方法院檢察署檢察官偵查後起訴。
    理  由
一本件被告甲○○所犯施用第二級毒品罪，並非死刑、無期徒刑
  、最輕本刑為3年以上有期徒刑之罪，或高等法院管轄第一審
  之案件，被告於本院準備程序進行中，就被訴事實為有罪之陳
  述，經本院合議庭認合於刑事訴訟法第273條之1第1項之規定
  ，裁定進行簡式審判程序，合先敘明。
二認定犯罪事實所憑之證據及認定之理由：
(一)被告對於上開事實於本院行準備程序及審理時均坦承不諱。
(二)被告3度為警查獲後所採取之尿液檢體，經送昭信科技顧問股
  份有限公司、臺灣檢驗科技股份有限公司及憲兵司令部刑事鑑
  識中心檢驗，均確分別檢出有安非他命類、甲基安非他命類陽
  性反應，有前述公司95年5月10日、95年6月5日濫用藥物尿液
  檢驗報告及憲兵司令部刑事鑑識中心95年7月17日（95）安鑑
  字第01157號鑑驗通知書、新竹縣警察局及新竹市警察局尿液
  送驗受檢人真實姓名代號對照表暨送驗登記簿（檢體編號各為
  95066、B-175）、新竹憲兵隊檢體監管紀錄（檢體編號：0000
  000000，起訴書原記載檢體編號為0000000000，嗣將被告之口
  腔黏膜連同原採集之尿液檢體送請內政部警政署刑事警察局鑑
  驗比對，認被告之檢體應為檢體編號0000000000之尿液，有該
  局96年2月8日刑醫字第0960007402號鑑驗書在卷可考，故起訴
  書此部份應有錯誤，且經公訴人於本院96年2月14日準備程序
  時當庭更正）各1份存卷可查。此外，並有附表編號1、3所示
  第二級毒品安非他命5小包（毛重共計1.8公克）扣案、新竹縣
  警察局搜索扣押筆錄、扣押物品目錄表、新竹憲兵隊搜索扣押
  筆錄、扣押物品（清冊）目錄表各1份、扣押物品清單2紙、扣
  案物照片2張附卷為憑（見95年度毒偵字第69 4號偵查卷第13-
  15、17-18、32頁，95年度核退字第150號偵查卷第9-10頁，95
  年度毒偵字第946號偵查卷第22頁背面、23頁，95年度毒偵字
  第1180號偵查卷第9、11、19、25、29-30頁，本院卷第54-58
  頁）。
(三)被告有如事實欄所載之觀察、勒戒執行完畢紀錄，有臺灣高等
  法院被告前案紀錄表1份在卷可考。從而，被告於觀察、勒戒
  執行完畢釋放後5年內，再犯本件施用第二級毒品安非他命犯
  行，事證明確，應依法論科。
三論罪與科刑：
(一)按安非他命為毒品危害防制條例第2條第2項第2款規定之第二
  級毒品。核被告所為，係犯毒品危害防制條例第10條第2項之
  施用第二級毒品罪。其持有第二級毒品安非他命後進而施用，
  其持有之低度行為應為施用之高度行為所吸收，爰不另論其持
  有第二級毒品罪。
(二)按修正後刑法第2條第1項規定：「行為後法律有變更者，適用
  行為時之法律。但行為後之法律有利於行為人者，適用最有利
  於行為人之法律」。被告行為後，刑法第56 條連續犯之規定
  ，業於94年1月7日修正公布刪除，並於95年7月1日施行，此刪
  除雖非犯罪構成要件之變更，但顯已影響行為人刑罰之法律效
  果，自屬法律有變更。本件被告先後3次施用第二級毒品安非
  他命犯行，均時間相近，罪名相同，依刑法第2條第1項規定比
  較新、舊法結果，仍應適用較有利於被告之行為時法律即舊法
  ，論以連續犯（最高法院95年第8次刑事庭會議決議參照），
  並加重其刑。公訴人雖僅就被告附表編號1、3所示施用安非他
  命二次之犯行提起公訴，然檢察官就犯罪事實一部起訴，其效
  力及於全部，被告附表編號2所示犯行既經檢察官於起訴後移
  送本院併案審理，且此部分犯罪事實與前開公訴人起訴部分有
  連續犯之裁判上一罪關係，基於審判不可分之原則，此部分應
  為起訴效力所及，本院自應一併審究，併此敘明。
(三)被告有如事實欄所述之有期徒刑執行記錄，有臺灣高等法院被
  告前案紀錄表各1份附卷可稽，其於上開有期徒刑執行完畢後5
  年內，再故意犯本件有期徒刑以上之罪，不論依94年1月7日修
  正前之刑法第47條或修正後之刑法第47條第1項，均構成累犯
  ，對被告而言並無有利或不利之情形，不生新舊法比較之問題
  ，即無庸依刑法第2條第1項之規定比較新舊法，而應依一般法
  律適用原則，適用「裁判時法」處斷（最高法院95年11月7日
  第20次刑事庭會議決議、95年度台上字第7241號判決意旨參照
  ）。從而，本件自應依修正後刑法第47條第1項，對被告論以
  累犯，並遞予加重其刑。
(四)爰審酌被告前經觀察、勒戒後，仍犯本件施用第二級毒品罪，
  足見其缺乏拒用毒品之決心；又吸食安非他命危害施用者之神
  經中樞，使施用者產生幻聽及幻想之症狀，且對施用者之健康
  產生不良之影響，又施用者為籌措龐大之購毒費用，常鋌而走
  險，已成為財產犯罪之根源，對公共秩序危害甚鉅，惟念施用
  毒品所生危害本以自戕健康為主，被告業已坦認犯行等一切情
  狀，量處如主文所示之刑。扣案之第二級毒品安非他命5小包
  （毛重共計1.8公克，詳如附表編號1、3所示），均為毒品危
  害防制條例第2條第2項第2款所規定之第二級毒品，為違禁物
  ，不問屬於被告與否，均應依毒品危害防制條例第18條第1項
  前段之規定宣告沒收銷燬。
(五)至於被告於附表編號2為警查獲時，雖扣得安非他命吸食器1組
  ，然被告堅決否認為其所有，亦無積極證據足認係被告所有供
  施用第二級毒品所用之物，復非違禁物，自不另為沒收之宣告
  ；另同時扣案之第二級毒品安非他命54包（毛重共計33.3公克
  ）、分裝袋335個、磅砰2臺及行動電話4支，則為被告涉嫌販
  賣第二級毒品安非他命之證物（此部分業據臺灣新竹地方法院
  檢察署檢察官提起公訴，現由本院以96年度訴字第136號受理
  在案），非被告犯本案犯罪所用之物，且為免日後他案證物遭
  沒收銷燬，爰不為沒收之諭知。此外，原起訴書認被告另涉犯
  毒品危害防制條例第10條第1項施用第一級毒品罪嫌，惟此部
  分業據公訴人撤回起訴，有臺灣新竹地方法院檢察署檢察官撤
  回95年度蒞字第4170號撤回起訴書1份存卷可查，自不在本案
  審理之列，附此敘明。
四適用之法律：
  據上論斷，應依刑事訴訟法第273條之1第1項、第299條第1項
  前段，毒品危害防制條例第10條第2項、第18條第1項前段，刑
  法第2條第1項前段、第11條前段、第47條第1項，修正前刑法
  第56條，判決如主文。
本案經檢察官張凱絜到庭執行職務。
中　　華　　民　　國　　96　　年　　2　　 月　　27　　日
              刑事第二庭  法  官  鄭子俊
以上正本證明與原本無異。
如不服本判決應於收受本判決後十日內向本院提出上訴書狀，其
未敘述上訴理由者，並得於提起上訴後十日內向本院補提理由書
狀( 均須按他造當事人之人數附繕本 )「切勿逕送上級法院」。
中　　華　　民　　國　　96　　年　　2　　 月　　27　　日
                          書記官  沈藝珠
附錄本案論罪科刑法條全文：
毒品危害防制條例第10條
施用第一級毒品者，處六月以上五年以下有期徒刑。
施用第二級毒品者，處三年以下有期徒刑。
附表：
┌──┬───┬────┬───────┬───────┬────┐
│編號│施用時│施用地點│施用方式      │查獲時、地    │扣案物  │
│    │間    │        │              │              │        │
├──┼───┼────┼───────┼───────┼────┤
│1   │95年3 │新竹縣竹│以將第二級毒品│為警於95年3月 │第二級毒│
│    │月31日│北市中正│安非他命置於鋁│31日22時25分許│品安非他│
│    │21時許│東路天橋│箔紙上燒烤吸食│，在新竹縣竹北│命4小包 │
│    │      │下停車場│煙霧之方式，施│市○○○路378 │（毛重共│
│    │      │        │用安非他命1次 │號2樓（金玉遊 │計1.4公 │
│    │      │        │              │樂場）前查獲  │克）    │
├──┼───┼────┼───────┼───────┼────┤
│2   │95年5 │新竹縣竹│以將第二級毒品│為警於95年5月 │        │
│    │月15日│北市龍之│安非他命置於吸│16日10時10分許│        │
│    │凌晨某│脈賓館房│食器後點火燒烤│，在新竹縣竹北│        │
│    │時許  │內      │吸食煙霧之方式│市○○路599號 │        │
│    │      │        │，施用安非他命│前查獲        │        │
│    │      │        │1次           │              │        │
├──┼───┼────┼───────┼───────┼────┤
│3   │95年6 │新竹縣竹│同編號2       │為警於95年6月 │第二級毒│
│    │月27日│東鎮南寧│              │27日3時25分許 │品安非他│
│    │凌晨1 │路91巷3 │              │，在新竹縣竹東│命1小包 │
│    │時許  │弄8號   │              │鎮○○路91巷3 │（毛重0.│
│    │      │        │              │弄8號前查獲   │4公克） │
└──┴───┴────┴───────┴───────┴────┘
